#### Contato

(35) 9772-2282 (Mobile) camila.adriana@outlook.com

www.linkedin.com/in/ camilaadrianagomes (LinkedIn) github.com/GomesMilla (Portfolio)

## Principais competências

Django

Python

Git

### Certifications

TreinaWeb Multi-stack

# Camila Adriana Gomes de Jesus

Information Technology Assistant na Universidade Vale do Rio Verde| Bachelor's in computer science | Full-Stack | Django | React | SQL | NoSQL | Python | JavaScript |

Campanha

## Resumo

Estudante do curso de Ciência da Computação e apaixonada por tudo que envolve o universo de tecnologia e comunicação. Atualmente trabalho como desenvolvedora full stack tendo experiência em Django, Materialize, Bootstrap, linux, git, React, SQL, NoSQL e Docker.

#developer #programador #python #webdeveloper #react

# Experiência

Universidade Vale do Rio Verde Information Technology Assistant março de 2021 - Present (1 ano)

- Desenvolvedora Full Stack
- Desenvolvimento de Sistemas de compliance da universidade do conceito ao deploy
- Desenvolvimento de sistema de Gestão de Clínicas da instituição do conceito ao deploy

### Scienzee

Tech Lead, voluntária julho de 2020 - Present (1 ano 8 meses)

- Tech Lead
- Gerenciamento de equipe
- Recrutamento e seleção
- Desenvolvedora Django
- Agile Scrum
- Desenvolvimento Front-End

# Formação acadêmica

Universidade Vale do Rio Verde Bacharelado em ciência da computação , Ciência da Computação · (2020 - 2023)